臺灣臺中地方法院刑事判決　　　　　　 100年度易字第1432號
公　訴　人　臺灣臺中地方法院檢察署檢察官
被　　　告　黃字偉
上列被告因竊盜案件，經檢察官提起公訴（100 年度偵字第6946
號），本院判決如下：
    主  文
黃字偉攜帶凶器竊盜，處有期徒刑陸月，如易科罰金，以新臺幣
壹仟元折算壹日。扣案之老虎鉗壹支沒收。
    事  實
一、黃字偉於民國100 年3 月10日下午5 時許，騎乘車牌號碼BL
    7-115 號重型機車，行經臺中市○○區○○街8 巷2 號1 樓
    之1 ，由行政院農業委員會林務局所管理，已奉准標售之無
    人居住之宿舍前，見上址大門未關，認有機可趁，竟意圖為
    自己不法之所有，侵入屋內，持客觀上可供作為兇器使用之
    老虎鉗1 支，行竊上址屋內所裝設之電線3 捆約2.5 公斤得
    逞後，將竊得之電線放入自備之黑色塑膠袋內，欲載往他處
    變賣。詎於同日晚上9 時40分許，行經臺中市○○區○○路
    與明德路口，因形跡可疑，為警攔檢盤查，並當場扣得上開
    以黑色塑膠袋包裝之電線3 綑（業經財政部國有財產局中區
    辦事處職員黃嘉明立據領回）、黃字偉所有用以剪斷上開電
    線之老虎鉗1 支及非供本案犯罪使用之油壓剪1 支，因而查
    悉上情。
二、案經臺中市政府警察局東勢分局報告臺灣臺中地方法院檢察
    官偵查起訴。
    理  由
一、程序方面
  (一)按除簡式審判程序、簡易程序及第376 條第1 款、第2 款所
    列之罪之案件外，第1 審應行合議審判，96年7 月4 日修正
    公布之刑事訴訟法第284 條之1 定有明文。查本案被告黃字
    偉涉犯竊盜案件，經檢察官提起公訴，其所犯為刑事訴訟法
    第376 條第2 款所列之罪，揆諸上開規定，第1 審無庸行合
    議審判。
  (二)次按，被告以外之人（包括證人、鑑定人、告訴人、被害人
    及共同被告等）於審判外之陳述雖不符刑事訴訟法第159 條
    之1 至之4 等4 條之規定，而經當事人於審判程序同意作為
    證據，法院審酌該言詞陳述或書面陳述作成時之情況，認為
    適當者，亦得為證據；當事人、代理人或辯護人於法院調查
    證據時，知有刑事訴訟法第159 條第1 項不得為證據之情形
    ，而未於言詞辯論終結前聲明異議者，視為有前項之同意，
    同法第159 條之5 定有明文。立法意旨在於傳聞證據未經當
    事人之反對詰問予以核實，原則上先予排除。惟若當事人已
    放棄反對詰問權，於審判程序中表明同意該等傳聞證據可作
    為證據；或於言詞辯論終結前未聲明異議，基於尊重當事人
    對傳聞證據之處分權，及證據資料愈豐富，愈有助於真實發
    見之理念，且強化言詞辯論主義，使訴訟程序得以順暢進行
    ，上開傳聞證據亦均具有證據能力。本案被告及公訴人於本
    院審理程序時就本院引用之下列證據，均未加爭執，且本院
    審酌證據作成之形式，均無瑕疵、與待證事實具有關聯性等
    情況，認為適當，且無不法取得之情形，應認得為證據。揆
    諸前開說明，就本案所引用之各項證據均得採為本案證據，
    合先敘明。
  (三)本案被告所為不利於己之供述，並無出於強暴、脅迫、利誘
    、詐欺、疲勞訊問、違法羈押或其他不正之方法，亦非違反
    法定障礙事由經過期間不得訊問或告知義務之規定而為，依
    刑事訴訟法第156 條第1 項、第158 條之2 規定，應認其有
    證據能力。
  (四)本案認定犯罪事實所憑之非供述證據，均無違反法定程序而
    取得之情形，依刑事訴訟法第158 條之4 反面規定，自有證
    據能力。
二、上揭犯罪事實業據被告黃字偉於警詢、偵查及本院審理中坦
    承不諱，且與證人黃嘉明於警詢及偵查中證述之情節相符，
    並有職務報告、臺中市政府警察局保安警察大隊搜索扣押筆
    錄暨扣押物品目錄表、自願受搜索同意書、贓物認領保管單
    、被告竊取電線做案地點及做案所使用工具之照片6 幀、財
    政部國有財產局中區辦事處房屋產籍表、行政院94年8 月15
    日院授人住字第0940306403號函暨函附東勢區○○段00000-
    000 建號建物登記第二類謄本影本等證據在卷足參，復有扣
    案老虎鉗1 支可資佐證。綜上證據調查結果，互核相符，足
    認被告上開任意性自白，核與事實相符，洵堪採信。是本案
    事證明確，被告犯行洵堪認定，應依法論科。
三、按刑法第321 條第1 項第3 款之攜帶兇器竊盜罪，係以行為
    人攜帶兇器竊盜為其加重條件，此所謂兇器，其種類並無限
    制，凡客觀上足對人之生命、身體、安全構成威脅，具有危
    險性之兇器均屬之，且祇須行竊時攜帶此種具有危險性之兇
    器為已足，並不以攜帶之初有行兇之意圖為必要（最高法院
    79年臺上字第5253號判例意旨參照）。查被告黃字偉行竊時
    ，有使用扣案老虎鉗為工具，業經被告於本院審理中供承在
    卷，且該老虎鉗係為質地堅硬之金屬器具，客觀上足對人之
    身體、生命、安全構成威脅，顯係具有危險性之兇器，故核
    被告所為，係犯刑法第321 條第1 項第3 款之攜帶兇器竊盜
    罪。爰審酌被告正值年輕，竟不思循正途以謀正當利益，而
    為圖私利，著手實施竊盜犯行，缺乏對他人財產權須予以尊
    重之觀念、而以攜帶兇器之手段行竊、竊得之物品業經管理
    機關領回，有贓物認領保管單1 紙在卷可佐，犯罪所生侵害
    尚輕，及斟酌被告之品行及素行均尚可、智識程度為高中畢
    業、生活狀況係未婚與女友同住、經濟狀況係服刑前曾經做
    過灌漿工人、綁鐵工人等工作，月薪大概是4 萬元到6 萬元
    不等，及其於犯罪後坦承犯行，表示悔悟，犯罪後態度尚佳
    等一切情狀，量處如主文所示之刑，並諭知易科罰金之折算
    標準，以示懲儆。至蒞庭執行職務之檢察官雖當庭求刑有期
    徒刑7 月云云，惟本院經審酌上情，認為以判決主文所示之
    刑，即足收懲儆之效，是就檢察官所為求刑，爰不予採酌。
四、扣案老虎鉗1 支，為被告所有供犯罪使用之物，業經其陳明
    在卷，爰依刑法第38條第1 項第2 款規定併予宣告沒收之。
    至扣案油壓剪1 支，係警方在被告所騎乘之機車置物箱內查
    扣所得，被告於犯本案之際未攜帶上開油壓剪行竊乙節，業
    據被告陳明在卷，且無積極證據證明被告有攜帶上開油壓剪
    行竊之事實，本院自不得就扣案油壓剪1 支併予宣告沒收，
    附此敘明。
據上論斷，應依刑事訴訟法第284 條之1 、第299 條第1 項前段
，刑法第321 條第1 項第3 款、第41條第1 項前段、第38條第1
項第2 款，判決如主文。
本案經檢察官劉文賓到庭執行職務。
中    華    民    國     100    年     6     月   28  日
                  刑事第十八庭     法  官  胡芷瑜
以上正本證明與原本無異。
如不服本判決，應於收受送達後10日內向本院提出上訴書狀，並
應敘述具體理由；其未敘述上訴理由者，應於上訴期間屆滿後20
日內向本院補提理由書（均須按他造當事人之人數附繕本）「切
勿逕送上級法院」。
                                   書記官  沈慧玲
中    華    民    國     100    年     6     月   28  日
附錄論罪科刑法條全文：
刑法第321條
犯竊盜罪而有下列情形之一者，處6 月以上、5 年以下有期徒刑
，得併科新臺幣10萬元以下罰金：
一、侵入住宅或有人居住之建築物、船艦或隱匿其內而犯之者。
二、毀越門扇、牆垣或其他安全設備而犯之者。
三、攜帶兇器而犯之者。
四、結夥三人以上而犯之者。
五、乘火災、水災或其他災害之際而犯之者。
六、在車站、埠頭、航空站或其他供水、陸、空公眾運輸之舟、
    車、航空機內而犯之者。
前項之未遂犯罰之。